【裁判字號】    92,訴,434
【裁判日期】    920530
【裁判案由】    詐欺
【裁判全文】
臺灣桃園地方法院刑事判決                          九十二年度訴字第四三四號
    公  訴  人  臺灣桃園地方法院檢察署檢察官
    被      告  乙○○
    選任辯護人  許博森律師
                陳適庸律師
右列被告因詐欺案件，經檢察官提起公訴（九十二年度偵字第一七八五號），本院判
決如左：
    主  文
乙○○以犯意圖為自己不法之所有，以詐術使人將本人之物交付罪為常業，處有期徒
刑貳年，緩刑伍年。
台灣銀行虎尾分行第00000000000000000000號乙○○之存摺壹
本、提款卡壹枚及0000000000號行動電話之SIM卡壹枚均沒收。
    事  實
一、緣乙○○與丙○○係九十年間軍中服務之同袍，丙○○為乙○○之輔導長，乙○○利用丙○○對於金融稅務知識缺乏之便，向丙○○表示先前加入幫派，販賣搖
    頭丸獲有鉅利存在瑞士銀行，待退伍退出幫派後可協助丙○○創業，取得丙○○
    之信任後，竟基於意圖為自己不法所有詐財維生之犯意，於民國九十一年一月間
    某日，乙○○在桃園地區打電話向在台中之丙○○表示遭黑道份子追殺需要跑路
    費二十五萬元，丙○○即將其胞弟陳國政所有之合作金庫銀行永康分行第000
    000000000號之提款卡寄到金門由予乙○○後，丙○○旋即匯款二十五
    萬元至上開陳國政帳戶，嗣後乙○○又以相同方式在詐騙丙○○，丙○○在陸續
    匯款二十七萬元、四十萬元至上開陳國政帳戶內，共計匯款九十二萬元至陳國政
    帳戶，乙○○則陸續提用，並將其中四十九萬八千元先後轉入其於九十一年二月
    二十六日在台灣銀行虎尾分行開立之第000000000000000000
    00（下稱台銀虎尾分行）之帳戶內提領花用。乙○○又呈上犯意，於九十一年
    九月十六日向在網路聊天認識之李佳蓁佯稱存款帳戶內有數百萬元，惟因存摺及
    印鑑遺失無法領款亟需二萬元週轉，使李佳蓁陷於錯誤，於同日委由友人林晏如
    會款六千元至乙○○台銀虎尾分行之帳戶內，旋即避不見面。乙○○又於九十一
    年一月間利用住家、桃園市○○路「網藝」、八德市○○路「大世界」、雲林縣
    各地之網路咖啡店中之電腦連上「○八○聊天室」、「禁忌聊天室」等網站，自
    稱「真心情宿」、「宿情真愛」，先向在網上聊天之女性網友表白自己很專情等
    感情問題，藉以博取信任後，即表示自己非常富裕，住別墅以ＢＭＷ、賓士代步
    ，在桃園市○○路有大型服飾店，且為JOJO服飾之全國總代理，月入數百萬元，
    取得女性網友之聯絡電話後，進而主動以其所有之0000000000聯絡網
    友施筱瑩、戊○○、丁○○、甲○○等人，先以做測驗為由，套出渠等之收入狀
    況後，即告以對方不會理財等語後，再佯稱其所經營服飾店欲開分店，獲利頗豐
    ，邀請渠等匯款投資保證賺錢，以此方式先後於九十一年八月間某日、九十一年
    十月間某日、九十二年一月一日、九十二年一月八日向施筱瑩、戊○○、丁○○
    、甲○○等人施用詐術，致施筱瑩、戊○○、丁○○、甲○○等人陷於錯誤，而
    分別於附表所示之時間匯款至乙○○之台銀虎尾分行帳戶內，乙○○即將詐騙所
    得之款項用於供己玩樂、購買服飾、繳納罰款等花用，待甲○○等人聯絡金錢流
    向獲利情形時，即百般推諉避不見面，嗣經甲○○察覺有異報警於九十二年一月
    十四日下午十六時許在桃園縣桃園市縣○路一號前查獲，並扣得其所有之台銀虎
    尾分行存摺一本、提款卡、0000000000號行動電話之SIM卡各一枚。
二、案經桃園縣警察局移送臺灣桃園地方法院檢察官偵查起訴。
    理  由
一、右開事實，業據被告乙○○於本院審理中坦承不諱，核與證人丙○○（原名陳國
    權）在本院審理中證稱：在金門服役時，伊是被告上司，在一次約談中被告表示
    渠為竹聯幫成員，因販賣搖頭丸獲利很多，想要脫離幫派，並表示如伊要創業，
    渠可提供金錢，迨渠要脫離幫派時，伊必須會款讓渠到國外避風頭，後來被告表
    示遭組織追殺，要求會款協助渠跑路，故伊將胞弟陳國正帳戶之提款卡交給被告
    ，將九十二萬元陸續匯到款陳國正帳戶供被告提領等語。並經被害人李佳蓁、施
    筱瑩、戊○○、丁○○、甲○○分別於警、偵訊中指述歷歷，且有被告之台銀虎
    尾分行帳戶存摺內李佳蓁、施筱瑩、戊○○、丁○○、甲○○等人之匯款資料、
    自丙○○之胞弟陳國政轉入被告台銀虎尾分行之資料及戊○○提出之活期儲蓄存
    款簿影本、台灣銀行無摺存款存入憑條存根四紙、甲○○提出之華南銀行、郵政
    儲金匯業局交易明細表各一紙及被告在八德市大湳郵局提款之翻拍照片、網路聊
    天資料五紙、被告之交通違規查詢報表在卷可稽，且有被告所有之台銀虎尾分行
    乙○○帳戶提款卡壹枚、0000000000號行動電話之SIM卡各一枚扣案
    可證。參以被告與李佳蓁、施筱瑩、戊○○、丁○○、甲○○等人都是在網路聊
    天認識之網有，為被害人丙○○之下屬，交往不深更談不上瞭解，苟非被告以上
    開優渥獲利方式行騙，已被害人等多半為月入二萬餘元之受薪階級，豈會一再匯
    入數萬元至數十萬元不等之款項？足認被告之自白與事實相符，從而本件事證明
    確，被告犯行堪以認定。
二、查被告乙○○於九十一年一月二十八日退伍後，即由母親購買二手轎車代步，除
    因偶在家中幫忙照顧雜貨店由家人不定時給予零花外，並無固定收入，期間因交
    通違規罰款達七、八萬元、打電玩之花用及購買名牌服飾等均是以詐騙所得之款
    項支應等情，業據被告坦承在卷，顯見其反覆詐騙行為並且賴以維生，故核被告
    所為，係犯刑法第三百四十條之常業詐欺罪。爰審酌被告並無前科素行良好，因
    觀念偏差致好逸惡勞，詐騙被害人達一百五十九萬三千六百六十四元，惟本案發
    生後已經積極善後與被害人和解，被害人均具狀向本院表示願意撤回對被告之告
    訴，其犯後態度尚可等一切情狀，量處如主文所示之刑。末查，被告前未曾受有
    期徒刑以上刑之宣告，此有台灣高等法院被告全國前案紀錄表在卷可稽，其因觀
    念偏差一時失慮致罹刑章，在本院審理中一再表示懊悔之意，當令被告憑己之力
    戮力從事正業，故本院認經此科刑教訓後，當已知所警惕而無再犯之虞，本院認
    所宣告之刑以暫不執行為適當，併與宣告緩刑五年，以啟自新。
三、扣案之台灣銀行虎尾分行第00000000000000000000號乙○○之存摺一本、提款卡一枚及0000000000號行動電話之SIM卡一枚，
    為被告所有供犯罪所用之物，業據被告供明，均應依刑法第三十八條第一項第二
    款規定宣告沒收。
據上論斷，應依刑事訴訟法第二百九十九條第一項前段，刑法第三百四十條、第三十
八條第一項第二款、第七十四條第一項第一款，罰金罰鍰提高標準條例第一條前段，
判決如主文。
本案經檢察官許炳文到庭執行職務。
中      華      民      國      九十二      年    五    月      三十    日
                                臺灣桃園地方法院刑事第五庭
                                    法  官    林  孟  宜
右正本證明與原本無異。
如不服本判決，應於送達後十日內，向本院提出上訴狀。
                            書記官    □  □  □
中      華      民      國      八十□      年    □□    月    □□    日


司法院資訊處製作；財團法人民間司法改革基金會備份。
